【裁判字號】    95,台上,1076
【裁判日期】    950302
【裁判案由】    違反槍砲彈藥刀械管制條例等罪
【裁判全文】
最高法院刑事判決            九十五年度台上字第一０七六號
    上  訴  人  甲○○
                        （另案在台灣高雄監獄執行）
上列上訴人因違反槍砲彈藥刀械管制條例等罪案件，不服台灣高
等法院高雄分院中華民國九十四年十二月十三日第二審判決（九
十四年度上訴字第一三七一號，起訴案號：台灣高雄地方法院檢
察署九十四年度偵字第二八一０號），提起上訴，本院判決如下
：
    主  文
上訴駁回。
    理  由
按刑事訴訟法第三百七十七條規定，上訴於第三審法院，非以判
決違背法令為理由，不得為之。是提起第三審上訴，應以原判決
違背法令為理由，係屬法定要件。如果上訴理由書狀並未依據卷
內訴訟資料，具體指摘原判決不適用何種法則或如何適用不當，
或所指摘原判決違法情事，顯與法律規定得為第三審上訴理由之
違法情形，不相適合時，均應認其上訴為違背法律上之程式，予
以駁回。本件上訴人甲○○上訴意旨略稱：原判決論處上訴人共
同未經許可，製造可發射子彈具有殺傷力之改造槍枝罪刑，其事
實欄記載：「甲○○……委請有犯意聯絡之『和仔』將該槍管貫
通，以供甲○○換裝於所購得……之玩具槍枝」，於理由內敘述
：上情「業據被告於原審（按指第一審）法院審理時供述在卷」
，然則上訴人於第一審時，實係供稱：「槍管不是我打通的，是
向我的朋友綽號『和仔』買的」；在原審仍謂：「九十三年十二
月底，在高雄市○○路酷龍玩具城，向一位綽號『和仔』，真實
姓名不詳（者）……購買車通的槍管二支」，均未供承有委請「
和仔」將槍管貫通之事，乃原判決未詳細說明其憑何證據而為上
揭事實之認定，應有判決理由不備之違法云云。惟查：上訴人固
先在第一審準備程序中及審判之初陳稱其槍管係向綽號「和仔」
之朋友所購買等語，嗣於同審審判之末，經受命法官詢以：「二
支槍管是否事後請『和仔』幫你打通？」答以：「是」，有該審
判筆錄載明可稽，原判決依憑上訴人更正後之陳述作為認定犯罪
事實所憑證據資料之一，核屬其採證認事職權之適法行使，上訴
意旨就此部分顯未切實依據卷內訴訟資料而為指摘，難認已具備
合法之第三審上訴形式要件。應認其此部分上訴為不合法律上之
程式，予以駁回。至原判決認其另犯連續未經許可，製造子彈罪
部分，上訴人雖一併提起上訴，然上訴書狀並未就此指摘原判決
如何不適用法則或適用不當或有何違法情事，且於本院未判決前
，仍未依法提出此部分之上訴理由書狀，依刑事訴訟法第三百八
十二條第一項及第三百九十五條後段規定，應認其此部分上訴為
不合法，亦予駁回。
據上論結，應依刑事訴訟法第三百九十五條，判決如主文。
中    華    民    國  九十五  年    三    月    二    日
                      最高法院刑事第八庭
                          審判長法官  張  淳  淙
                                法官  張  春  福
                                法官  呂  丹  玉
                                法官  洪  昌  宏
                                法官  蔡  彩  貞
      本件正本證明與原本無異
                                      書  記  官
中    華    民    國  九十五  年    三    月    七    日
                                                      Ｔ


司法院資訊處製作；財團法人民間司法改革基金會備份。
